【裁判字號】    97,審簡聲抗,1
【裁判日期】    971020
【裁判案由】    確定訴訟費用額
【裁判全文】
臺灣臺北地方法院民事裁定           97年度審簡聲抗字第1號
抗  告  人  甲○○○
相  對  人  乙○○
上列當事人間確定訴訟費用額事件，抗告人對於中華民國97年8
月29日本院臺北簡易庭97年度北簡聲字第193號裁定提起抗告，
本院裁定如下：
    主  文
抗告駁回。
抗告程序費用新臺幣壹仟元由抗告人負擔。
    理  由
一、本件抗告意旨略以：相對人曾於第一審程序承諾願支付第二
    次鑑定之費用，兩造間已達成合意，相對人應受該合意拘束
    負擔此部分費用，原裁定將之列入計算為抗告人應負擔之訴
    訟費用額顯有違誤，爰提起抗告，聲明廢棄原裁定。
二、按法院未於訴訟費用之裁判確定其費用額者，第一審受訴法
    院於該裁判有執行力後，應依聲請並得依職權以裁定確定之
    ，民事訴訟法第91條第1項定有明文。惟此項裁定程序，僅
    在審究債權人所開列之費用項目，是否為訴訟費用之範圍、
    數額有無錯誤，及已否提出各該費用項目證據證明等，然後
    確定應負擔訴訟費用者，應賠償他造之數額若干，至訴訟費
    用如何負擔，或其負擔之比例如何，均應依命負擔訴訟費用
    之確定裁判主文定之，已不得於本程序再次審究（參見臺灣
    高等法院94年度抗字第67號、97年度抗字第757號裁定意旨
    ），是若當事人就裁判所定訴訟費用之分擔比例等內容不服
    時，依民事訴訟法第88條關於訴訟費用之裁判，非對於本案
    裁判有上訴時，不得聲明不服之規定，本得在本案裁判上訴
    時一併聲明不服，自更不得於裁判確定後，於僅為認定數額
    若干之確定訴訟費用額程序中，復就分擔之比例、範圍為爭
    執。
三、經查，抗告人與相對人間損害賠償事件，前經本院臺北簡易
    庭95年度北簡字第28893號判決駁回抗告人之訴，並命抗告
    人負擔訴訟費用，抗告人雖不服而提起上訴，嗣經抗告人撤
    回上訴而告確定，相對人因而聲請本院以97年度北簡聲字第
    193號裁定確定訴訟費用額，並據其提出費用計算書、郵政
    劃撥儲金存款收據及鑑定費收據影本等件為證，抗告人雖指
    稱該事件審理中曾送臺北市結構工程工業技師公會鑑定而支
    出鑑定費新臺幣（下同）50,400元之部分，曾經相對人於原
    判決第一審95年12月18日言詞辯論期日表示願意負擔該筆費
    用，並經本院調閱該案卷一份審核無訛，惟姑不論相對人於
    該言詞辯論期日表示願意負擔該部分鑑定費用之真意，是否
    僅為其所提出攻擊防禦方法之需而同意先行預納，究竟尚有
    無進一步同意在其獲得終局勝訴判決後，仍願意負擔該筆鑑
    定費用者，容有疑問，且考諸民事訴訟法所規定訴訟費用之
    種類，除該法第77條之3至第77條之21所規定應向國庫繳納
    之規費外，本包括同法第77條之23所規定之其他訴訟費用，
    依民事訴訟法第77條之23第2項規定，關於應支付鑑定人之
    報酬，屬法定訴訟費用範圍，且此訴訟費用之範圍如何法有
    明文，若就不同種類費用欲令當事人分別負擔，應屬原法院
    在定費用負擔之比例時，視具體情形酌定之問題，當事人並
    不得合意約定何者方為訴訟費用，是相對人以其所預納之前
    開鑑定費用亦屬於訴訟費用進而聲請依判決主文諭知者確定
    該數額，在原確定判決並未就此部分訴訟費用之分擔有別於
    其他費用而另為諭知之情況下，揆諸前揭規定意旨及說明，
    於確定訴訟費用額之程序，僅得依法定訴訟費用範圍及所諭
    知分擔比例為計算，抗告人就所爭執屬法定訴訟費用之鑑定
    費應另定分擔一事，既未曾上訴而併同聲明不服，自應受確
    定判決所拘束而不得再為爭執。從而，原審裁定依相對人所
    提出收據證明等資料，將該鑑定費用列入訴訟費用計算後，
    依確定判決主文所諭知分擔比例確定數額，並無不合，抗告
    人仍指摘原裁定違誤，求予廢棄，洵無理由，應予駁回。
四、依民事訴訟法第436條之1第3項、第495條之1第1項、第449
    條第1項、第95條、第78條，裁定如主文。
中    華    民    國    97    年    10    月    20    日
                  民事第六庭審判長法  官  劉坤典
                                  法  官  林秀圓
                                  法  官  林麗真
以上正本係照原本作成。
本件不得再抗告。
中    華    民    國    97    年    10    月    22    日
                                  書記官  李承翰


司法院資訊處製作；財團法人民間司法改革基金會備份。
